【裁判字號】    97,交聲,639
【裁判日期】    970630
【裁判案由】    交管條例聲異
【裁判全文】
臺灣板橋地方法院交通事件裁定         97年度交聲字第639號
原處分機關  交通部公路總局臺北區監理所蘆洲監理站
異  議  人
即受處分人  甲○○
上列受處分人因違反道路交通管理處罰條例事件，對於交通部公
路總局臺北區監理所蘆洲監理站中華民國97年3 月11日所為之處
分（原處分案號：北監蘆字第裁46-C00000000號），聲明異議，
本院裁定如下：
    主  文
異議駁回。
    理  由
一、按道路交通管理處罰條例所稱之汽車，包括機器腳踏車，道
    路交通管理處罰條例第3 條第8 款已有明定。次按汽車駕駛
    人，行經有燈光號誌管制之交岔路口闖紅燈者，處新臺幣（
    下同）一千八百元以上五千四百元以下罰鍰；又汽車駕駛人
    駕駛汽車違反道路交通管理處罰條例第53條規定者，除應依
    該條所規定之罰鍰處罰外，並予記違規點數三點，道路交通
    管理處罰條例第53條第1 項、第63條第1 項第3 款分別定有
    明文。
二、本件異議人即受處分人甲○○於民國97年1 月9 日上午7 時
    40分許，騎乘車牌號碼GJO-378 號重型機車，途經臺北縣板
    橋市○○路與重慶路274 巷設置有燈光號誌管制之交岔路口
    時，因紅燈直行，而為臺北縣政府警察局板橋分局後埔派出
    所警員乙○○以受處分人騎乘機車有違反前揭道路交通管理
    處罰條例第53條第1 項規定之行為，當場製單舉發，受處分
    人收受舉發單後，於應到案日期前向原處分機關提出陳述，
    經原處分機關函請舉發機關調查結果，仍認受處分人有上述
    違規行為，原處分機關乃依道路交通管理處罰條例第53條第
    1 項、第63條第1 項第3 款（裁決書漏引第1 項第3 款，應
    予補正）、違反道路交通管理事件統一裁罰基準表之規定，
    於97年3 月11日裁處受處分人罰鍰一千八百元，並記違規點
    數三點。
三、訊據受處分人甲○○矢口否認有上揭違規行為，辯稱：伊於
    行經該路段後已距交岔路口約200 公尺處時，才遭警員乙○
    ○攔阻，指稱伊有闖紅燈之違規，並非在第一時間、地點即
    為警舉發，警員態度囂張，任意擴張職權，曲解法令，伊無
    法苟同，為此提起聲明異議云云。然查，臺北縣板橋市○○
    路與重慶路274 巷交岔路口設置有燈光號誌管制一節，受處
    分人並不否認。又受處分人騎乘機車於前揭時地違規闖紅燈
    而經警舉發等情，業據證人即目睹受處分人駕駛汽車違規行
    駛之警員乙○○於本院97年5 月8 日調查時，以具結擔保其
    供述之真實性，並在負擔偽證罪之處罰心理下證稱：伊於97
    年1 月9 日上午9 時起至11時止執行巡邏勤務，其中於同日
    上午9 時30分起至10時止是在臺北縣板橋市○○路274 巷口
    前約20公尺處執行路檢勤務，伊目睹受處分人騎乘機車沿重
    慶路往土城市的方向行駛，在到達前述巷口時其行向的燈號
    是紅燈，但受處分人沒有停等就通過路口，伊見其闖過紅燈
    後，就招手示意請其停車，但受處分人並未停下，就當沒有
    看到仍繼續行駛，伊當時立刻騎車追上去，鳴警笛，請受處
    分人靠邊，大概追了有30公尺，此時受處分人又闖過重慶路
    與重慶路290 巷交岔路口設置的紅燈號誌；伊攔停受處分人
    後請其提示證件，受處分人有說其未看到兩個路口的紅燈，
    伊有請其回頭看看燈號，當時燈號也是紅燈，當天受處分人
    沒有攜帶該機車的行照，也向伊表示請以未帶行照開罰，不
    要舉發闖紅燈，經伊說明須依規定辦理後，就製單舉發其違
    規闖紅燈等語。按證人乙○○乃為原處分機關所認定受處分
    人有前開騎乘機車違規行為之原證人，其並到庭在本院法官
    面前以言詞供述本件訴訟上之待證事實–即受處分人有前開
    違規事實，本院由其上述證述已得有受處分人確有上開違規
    行為之心證，且於本件卷存證據資料內並無任何積極證據足
    以證明證人乙○○上開證詞係屬虛偽，亦無足以令人顯信乙
    ○○之證述為不可採之品性證據或前科證據存在，本院自不
    得僅以證人係本件製單舉發之員警而全盤抹煞其在訴訟上所
    具有之原證人資格，而受處分人復無舉出或聲請本院調查任
    何對其有利之證據，以使本院對證人所供述受處分人違規之
    行為產生任何合理之懷疑，更未見有何舉發程序不合法之情
    事，至於受處分人所稱警員有態度不佳情形云云縱然屬實，
    亦係另一問題，無從卸免本件闖紅燈之違規責任。從而受處
    分人雖以前開情詞為辯，尚難認為可採，本件事證明確，受
    處分人有上述違規行為洵堪認定。
四、綜上所述，受處分人確有騎乘機車在上開時地行經有燈光號
    誌管制之交岔路口闖紅燈之違規行為，是以原處分機關依前
    揭道路交通管理處罰條例第53條第1 項、第63條第1 項第3
    款、違反道路交通管理事件統一裁罰基準表之規定，裁處受
    處分人罰鍰一千八百元，並記違規點數三點，核無違誤，本
    件受處分人聲明異議為無理由，自應將其異議駁回。
據上論斷，應依道路交通案件處理辦法第19條，裁定如主文。
中    華    民    國    97    年    6     月    30    日
                    交通法庭    法  官  張江澤
以上正本證明與原本無異。
如不服本裁定，應於送達後5日內，向本院提出抗告狀。
                                書記官  林怡秀
中    華    民    國    97    年    6     月    30    日


司法院資訊處製作；財團法人民間司法改革基金會備份。
